# 关于个体门店的合并~~

提问人：zico9999 时间：2011-05-19 21:27:52
请教陈版，如果一个个人股东甲开设了 1 个服装企业，同时又与妻子乙分别在全国各个省市以个体工商户形式开立门店~~~如何才能构成企业合并？是否可以考虑甲乙用门店资产投资设立一个公司，然后进行合并？

回答人：chenyiwei
从会计角度讲，只要被购买方构成业务，可以采用多种不同的法律形式实现合并。从法律形式上讲，公司不能直接与非公司制企业合并，但可以采用购买经营性资产等形式实现实质上的合并。或者采用你说的方法，“甲乙用门店资产投资设立一个公司，然后进行合并”。